【裁判字號】    92,交聲,339
【裁判日期】    920512
【裁判案由】    聲明異議
【裁判全文】
臺灣臺中地方法院交通事件裁定                    九十二年度交聲字第三三九號
    原處分機關  交通部公路總局台中區監理所
    異議人即
    受處分人    赫千企業股份有限公司  設台中市○○區○○路一一一巷十弄八號
    代表人      陳志強
右列受處分人因違反道路交通管理處罰條例案件，對於交通部公路總局台中區監理所
九十二年三月十四日所為之裁決（中監違字第裁六○─ＧＣ0000000號裁決書
），聲明異議，本院裁定如左：
    主  文
異議駁回。
    理  由
一、原處分機關略以：本案係台中市警察局交通隊舉發受處分人赫千企業股份有限公
    司所有之車號Ｚ４─５５３號自用大貨車，於九十二年一月十四日十三時十七分
    許，在台中市市○○路、河南路口處，因「大貨車借予無大貨車駕照之駕駛行駛
    公路」違規，受處分人於應到案日期前提出申訴，經原舉發機關函覆違規屬實，
    該所遂於九十二年三月十四日以中監違字第裁六○─ＧＣ0000000號裁決
    書，裁處至九十二年三月二十日止前，處罰鍰新台幣四萬元整，並吊扣牌照三個
    月，逾期則依裁決書處罰主文規定裁處，於法並無不合等語。
二、本件異議人即受處分人則以：異議人公司送貨員陳岳欣於違規時、地，送貨途中
    因身體不適又顧及必須準時完成交貨，遂委其胞兄陳長昆幫忙繼續駕駛，而被員
    警舉發違規，並非異議人之過失，爰聲明異議云云。
三、按汽車駕駛人領有小型車駕駛執照駕駛連結車、大客車、大貨車者，汽車所有人
    及駕駛人各處新台幣四萬元以上八萬元以下罰鍰，並吊扣牌照三個月；汽車所有
    人如已善盡查證駕駛人駕駛執照資格之注意，或縱加以相當之注意仍不免發生違
    規者，汽車所有人不受本條之處罰。道路交通管理處罰條例第二十一條之一第一
    項第三款定有明文。復依違反道路交通管理事件統一裁罰標準表規定，違反道路
    交通管理處罰條例第二十一條之一第一項第三款者，汽車所有人及駕駛人未逾期
    者，各處罰鍰新台幣四萬元整，汽車所有人並吊扣牌照三個月。經查：本件受處
    分人赫千企業股份有限公司所有之車號Ｚ４─５５３號自用大貨車，於九十二年
    一月十四日十三時十七分許，在台中市市○○路、河南路口處，為台中市警察局
    交通隊舉發因「大貨車借予無大貨車駕照之駕駛行駛公路」違規並掣開舉發通知
    單移送等情，異議人亦不否認，並有該舉發通知單在卷可稽，雖異議人辯稱：異
    議人公司送貨員陳岳欣於違規時、地，送貨途中因身體不適又顧及必須準時完成
    交貨，遂委其胞兄陳長昆幫忙繼續駕駛云云，惟違規駕駛人陳長昆確實未領有大
    貨車駕駛執照而駕駛異議人公司所有之自大貨車，警員依法取締並無違誤，且異
    議人所提出之配送契約書內並未要求駕駛人不得以違規方式送貨，僅規定駕駛人
    應自負違規責任，故依該契約規定內容及方式尚難認異議人已盡實質上之管理責
    任，異議人既無法提出其已加以注意仍不免發生此違規之具體證明，即不得單以
    與員工間之配送契約書要求免罰。從而，受處分人既有前揭違規行為，原處分機
    關據以援引上開規定，裁處受處分人罰鍰新台幣四萬元整，並吊扣牌照三個月，
    逾期則依裁決書處罰主文規定裁處，並無不當。本件異議為無理由，應予駁回。
四、據上論斷，應依道路交通管理處罰條例第八十七條第二項、道路交通案件處理辦
    法第十九條，裁定如主文。
中      華      民      國    九十二    年      五      月    十二      日
                                        臺灣臺中地方法院交通法庭
                                            法  官  王  靜  秋
右正本證明與原本無異。
如不服本裁定應於送達後五日內向本院提出抗告狀。
                                            書記官
中      華      民      國    九十二    年     五     月     十二     日


司法院資訊處製作；財團法人民間司法改革基金會備份。
